臺灣高雄地方法院民事判決
111年度雄簡字第1770號
原      告  國泰世紀產物保險股份有限公司

法定代理人  陳萬祥  
訴訟代理人  陳書維  
            謝守賢律師
被      告  大詮交通有限公司

法定代理人  黃志超  

被      告  黃枝財    籍設高雄市○○區○○○路000號九樓                        之0○○○○○○○○）
                      指定送達：高雄市○○區○○○路000                                  巷0號
上列當事人間請求損害賠償事件，本院於民國111年10月19日言
詞辯論終結，判決如下︰
    主  文
被告黃枝財應給付原告新台幣捌萬柒仟參佰肆拾元，及自民國一
一一年十月三十日起至清償日止，按年息百分之五計算之利息。
原告其餘之訴駁回。
訴訟費用由被告黃枝財負擔十分之七，餘由原告負擔。
本判決第一項得假執行。但被告黃枝財如以新台幣捌萬柒仟參佰
肆拾元為原告預供擔保，得免為假執行。 
    事實及理由
一、被告大詮交通有限公司（下稱大詮公司）經合法通知，未於
    言詞辯論期日到場，核無民事訴訟法第386條各款所列情形
    ，爰依原告聲請，由其一造辯論而為判決。
二、原告主張：被告黃枝財於民國108年10月30日23時16分許，
    明知自身有飲酒之情形下，仍駕駛由原告所承保強制汽車責
    任險之車牌號碼000-0000號營業小客車（下稱系爭車輛），
    沿高雄市三民區覺民路由東往西方向行駛。行經該路段與禮
    明路93巷交岔路口時，因受酒精之影響，貿然跨越分向限制
    線（雙黃線），而與對向沿覺民路由西往東方向行駛，由訴
    外人大衛○○○（美國籍）騎乘之車牌號碼000-000號普通重型
    機車發生碰撞（下稱系爭事故），致大衛○○○人車倒地，因
    而受有顏面挫擦傷、左胸鈍挫傷、雙側大腿開放性撕裂傷併
    左側遠端股骨開放性骨折、右側遠端股骨骨折、壓軋性骨盆
    骨骨折合併骨盆腔出血及肢體多處挫擦傷等傷害（下稱系爭
    傷害）。大衛○○○因此向原告請求理賠，經原告賠付其自行
    負擔住院差額新台幣（下同）25,500元、膳食費9,900元、
    輔助器材20,000元、醫療費用11,340元、接送費用20,000元
    及看護費用36,000元，合計122,740元。黃枝財飲酒後駕車
    ，於系爭事故發生後測得之吐氣所含酒精濃度達每公升1.2
    毫克，已超過道路交通管理法規規定之標準，原告自得在給
    付保險金額範圍內，依強制汽車責任保險法第29條第1項第1
    款之規定，代位行使大衛○○○對黃枝財之請求權。又大詮公
    司為黃枝財之僱用人，黃枝財於系爭事故發生時正執行職務
    中，大詮公司自應與黃枝財負連帶賠償責任。爰依強制汽車
    責任保險法第29條第1項第1款及民法第188條、第191條之2
    規定提起本件訴訟等語。並聲明：被告應連帶給付原告122,
    740元及自起訴狀繕本送達翌日起至清償日止，按年息5％計
    算之利息。
三、被告部分：
（一）大詮公司經合法通知，未於言詞辯論期日到場，亦未提出
      書狀作任何聲明或陳述。
（二）黃枝財則以：就系爭事故發生經過、原告提出之給付賠償
      單據等節均不爭執，但我沒錢賠償等語置辯。並聲明：原
      告之訴駁回。
四、本院之判斷：　　
（一）原告得代位大衛○○○行使對於黃枝財之損害賠償請求權：
      　　
　 1、按汽車、機車或其他非依軌道行駛之動力車輛，在使用中
      加損害於他人者，駕駛人應賠償因此所生之損害，民法第
      191之2條定有明文。次按汽車在設有慢車道之雙向二車道
      ，在劃有分向限制線之路段，不得駛入來車之車道內；又
      汽車駕駛人飲用酒類後其吐氣所含酒精濃度達每公升0.15
      毫克或血液中酒精濃度達0.03％以上，不得駕車，道路交
      通安全規則第97條第2項前段、第1項第2款、第114條第2
      款亦有明定。復按強制汽車責任保險法所稱被保險人，係
      指經保險人承保之要保人及該要保人同意使用或管理被保
      險汽車之人；被保險人飲用酒類後駕駛汽車，其吐氣或血
      液中所含酒精濃度超過道路交通管理法規規定之標準，致
      被保險汽車發生汽車交通事故者，保險人仍應依本法規定
      負保險給付之責。但得在給付金額範圍內，代位行使請求
      權人對被保險人之請求權，強制汽車責任保險法第9條第2
      項、第29條第1項第1款亦分別定有明文。
　 2、原告主張系爭事故發生經過，及大衛○○○因系爭事故受有
      系爭傷害，原告已賠付保險金等事實，業據其提出道路交
      通事故當事人登記聯單、初步分析研判表、現場圖、現場
      照片、賠案簽結內容表、核付細目表、診斷證明書、醫療
      收據、看護證明及交通費用證明書等在卷足稽，且為黃枝
      財所不爭執（本院卷第13至103、174、179頁）。而黃枝
      財前揭行為涉犯不能安全駕駛動力交通工具罪及過失傷害
      罪部分，業經本院以109年度交訴字第32號刑事判決判處
      徒刑確定，亦有該案判決可佐（本院卷第29至37頁），並
      經本院調閱刑事卷宗核閱無誤。是本院依調查證據之結果
      ，認前開原告主張之事實為真正。依當時天候晴、夜間有
      照明、柏油路面乾燥無缺陷、無障礙物且視距良好，並無
      不能注意之情事，黃枝財於飲用酒類達吐氣所含酒精濃度
      每公升1.2毫克，竟仍駕駛系爭車輛行駛於市區道路，於
      行經上開劃設分向限制線道路之肇事地點時，因受酒精之
      影響，疏未注意而跨越分向限制線駛入來車車道，致生系
      爭事故，使大衛○○○受有系爭傷害，黃枝財就系爭事故之
      發生應負全部過失責任至明。黃枝財前開酒後駕車行為與
      大衛○○○所受傷害之結果間有相當因果關係，黃枝財應負
      過失侵權行為損害賠償責任甚明。是原告已對大衛○○○給
      付保險金，自得依強制汽車責任保險法第29條第1項第1款
      之規定，代位大衛○○○行使對黃枝財之損害賠償請求權。
      　
（二）大詮公司毋須與黃枝財負連帶賠償責任：
　 1、按受僱人因執行職務，不法侵害他人之權利者，由僱用人
      與行為人連帶負損害賠償責任，民法第188條第1項前段定
      有明文。
　 2、黃枝財於系爭事故時所駕駛之系爭車輛，固標示有大銓公
      司之字樣，有警卷照片可佐（警卷第27頁）。惟黃枝財於
      系爭事故發生後經警測得其吐氣所含酒精濃度達每公升1.
      2毫克，可見飲酒量過多，已影響正常駕駛能力，無法正
      常執行載客職務。復參照黃枝財於警詢陳稱：系爭事故當
      日12時至14時飲酒後，離開檳榔攤前往KTV唱歌，忘記何
      時離開KTV，之後開車要回家等語（警卷第3頁）。可認其
      於系爭事故當時係飲酒後於駕車返家途中發生車禍，並非
      執行職務中。自難僅以黃枝財於系爭事故當時駕駛系爭車
      輛，即認黃枝財該時為執行職務中。故原告主張大銓公司
      應與黃枝財負連帶損害賠償責任，即屬無據。
（三）原告得請求之金額為何？
　　  大衛○○○因系爭傷害，受有支出輔助器材20,000元、醫療
      費用11,340元、接送費用20,000元、看護費用36,000元之
      損害，業據原告提出診斷證明書、醫療收據、看護證明、
      交通費用證明書為佐，故原告此部分請求黃枝財給付即屬
      有據。至自行負擔住院差額25,500元、膳食費9,900元部
      分，並無醫囑為醫療所必須，且膳食費本屬每日均會支出
      之通常生活費用，難認係因黃枝財之侵權行為而增加之生
      活上必需費用，應予扣除。故原告得向黃枝財求償之金額
      為87,340元（122,740元-25,500元-9,900元＝87,340元）
      。
五、綜上所述，原告依強制汽車責任保險法第29條第1項第1款、
    民法第191條之2規定，請求黃枝財給付87,340元，及自起訴
    狀繕本送達之翌日即111年10月30日起至清償日止，按年息5
    ％計算之利息，洵屬有據。逾此範圍之請求，為無理由，應
    予駁回。
六、本判決原告勝訴部分係依民事訴訟法第427條第2項第11款所
    規定之適用簡易訴訟程序所為被告敗訴之判決，爰依同法第
    389條第1項第3款規定依職權宣告假執行。並依民事訴訟法
    第392條第2項之規定，依職權宣告被告為原告預供擔保，得
    免為假執行。
七、訴訟費用負擔之依據：民事訴訟法第79條。　　
中　　華　　民　　國　　111 　年　　11　　月　　9 　　日
                    高雄簡易庭法　官  顏珮珊
以上正本係照原本作成。
如不服本判決，應於送達後20日內，向本院提出上訴狀並表明上
訴理由，如於本判決宣示後送達前提起上訴者，應於判決送達後
20日內補提上訴理由書（須附繕本）。　　　
中　　華　　民　　國　　111 　年　　11　　月　　9 　　日
                                書記官  林雅姿